臺灣高等法院刑事裁定　　　　　　　　　　　　　　　　九十三年度聲字第九七號
　　聲　明　人
　　即　被　告　甲○○
右聲明人因詐欺案件，對於台灣板橋地方法院檢察署檢察官執行之指揮（九十二年度
執字第七一一九號），聲明異議，本院裁定如左：
    主  文
異議之聲明駁回。
    理  由
一、本件聲明異議意旨略以：
（一）依檢察機關辦案期限及防止稽延實施要點第二十點規定：「檢察官應於收案後
      七日內，詳閱執行有關卷宗，如發現有左列情形者，應於七日內處理之：（一
      ）裁判有顯然錯誤，應聲請更正者。（二）裁判未經合法送達，應將原卷退還
      移送機關補正者」；刑事訴訟法第二二七條第一項亦規定：「裁判制作裁判書
      者，除有特別規定外，應以正本送達於當事人、代理人、辯護人及其他受裁判
      之人」。另法院辦理刑事訴訟案件應行注意事項第一○○條亦規定：「法院之
      判決，如僅制作判決書，未依法宣示或送達者，不生效力，此項程序最為重要
      ，宣示筆錄及送達證書，均應附卷」。再以聲明人自民國八十年三月二十六日
      購買台中市○○路七巷十九號房屋後，即一直居住於該地址，有土地登記謄本
      及
      判決書，迄今尚未合法送達予聲明人，雖經聲明人向轄區警察機關及郵局查詢
      ，均無任何送達紀錄，為此應暫時停止執行，並依前開「檢察機關辦案期限及
      防止稽延實施要點」，將原卷先退還移送機關補正，確實送達判決書予聲明人
      ，以維權益等語。
（二）本件聲明人確遭告訴人郭居財父女三人之誣陷、偽証，致僅因二萬元之律師費
      糾紛，竟遭法院判處一年之重刑；嗣法院未按規定合法送達判決書，致無從儘
      速聲請再審或非常上訴，幸賴同案被告龍彩雲提供所收到之判決書，始知悉判
      決結果，甫於九十二年十二月二十九日向臺灣高等法院檢具詳細新事實、新證
      據聲請再審，由於聲明人已檢具非常完整之事證，本件確有按刑事訴訟法第四
      百二十條第一項第一項第二款、第三款、第六款、第二項、第四百二十一條之
      再審理由，聲明人為此向執行檢察官聲請依刑事訴訟法第四百三十條之規定，
      命停止執行，詎遭板橋地檢署以九十二年十二月二十九日公函駁回，茲提起本
      件聲明異議云云。
二、按刑事訴訟法第四百三十條規定：「聲請再審，無停止刑罰執行之效力。但管轄
    法院之檢察官於再審之裁定前，得命停止。」故刑事判決確定之後，原則上並無
    停止執行之理由，縱有再審之聲請，是否停止執行，亦屬管轄法院檢察官之職權
    。本件聲明人主張其就確定判決已提起再審之聲請，為此向執行檢察官聲請應依
    刑事訴訟法第四百三十條規定，於再審之裁定前，命停止執行，竟遭駁回乙節。
    惟查本件刑事部分既經判決確定，於移送執行之後，執行檢察官依職權既認無停
    止執行之必要，並無違法可言。況查本件聲明人曾於上述刑案判決確定之後，曾
    二次向本院聲請再審及停止刑罰之執行，惟均經本院裁定駁回在案，此有本院九
    十二年度聲再字第四六八號、九十二年度聲再字第五五七號裁定書在卷可按。故
    本件檢察官之執行指揮並為不當，聲明異議人猶執前詞請求撤銷檢察官之指揮執
    行，其聲明異議為無理由，應予駁回。又本件原確定判決即本院九十二年度上易
    字第一三七三號詐欺案件判決正本，係於九十二年十月十五日寄存送達聲明人當
    時之住居所台北市北投區○○○路二號四樓之一，此經本院調閱上述詐欺案刑事
    卷宗可稽。經查卷內資料，聲明人於原審判決之後向本院聲明上訴、提出書狀及
    於本院歷次調查、審理時均陳明以該址為住居所，又聲明人另案向本院聲請再審
    時亦聲明以該址為送達處所，此有上述本院九十二年度聲再字第四六八號聲請再
    審案件裁定書可按。再者聲明人先後二次向本院聲請再審時亦均未提及上開確定
    判決有何未經合法送達之情形，顯見聲明人所稱本件原確定判決即本院九十二年
    度上易字第一三七三號刑事判決書，迄今尚未合法送達予聲明人乙節，難以採信
    ，併予敘明。
中　　　華　　　民　　　國　　九十三　　年　　　四　　　月　　二十八　　日
                            臺灣高等法院刑事第十七庭
                                審判長法  官  陳  正  雄
                                      法  官  許  宗  和
                                      法  官  許  錦  印
右正本證明與原本無異。
如不服本裁定，應於收受送達後五日內向本院提出抗告狀。
                                      書記官  楊  妙  恩
中　　　華　　　民　　　國　　九十三　　年　　　四　　　月　　 三十 　　日
